臺灣高等法院刑事判決
110年度上訴字第638號
上  訴  人  
即  被  告  黃鋒源





指定辯護人  本院公設辯護人郭書益
上列上訴人因違反槍砲彈藥刀械管制條例案件，不服臺灣桃園地
方法院109年度重訴字第33號，中華民國109年12月9日第一審判
決（起訴案號：臺灣桃園地方檢察署108年度偵字第32638號），
提起上訴，本院判決如下：
    主  文
原判決關於沒收其附表一、附表二所示之物部分撤銷。
其他上訴駁回。               
    事實及理由
一、本件經本院審理結果，認第一審以上訴人即被告黃鋒源共同
    犯修正前槍砲彈藥刀械管制條例第8條第1項之非法製造可發
    射子彈具殺傷力之槍枝罪，判處有期徒刑5年6月；併科罰金
    新台幣7萬元，並諭知罰金易服勞役折算之標準為新臺幣1,0
    00 元折算1日；復就未扣案之犯罪所得新台幣5萬元宣告沒
    收。其判處罪刑暨沒收犯罪所得部分，認事用法及量刑均無
    不當，應予維持，並引用第一審判決書記載之事實、證據及
    理由（如附件，惟理由欄關於沒收其附表一、二所示之物部
    分，即理由三（一）部分，不予引用）。至於原判決宣告沒
    收其附表一、二所示之物部分，其撤銷改判之理由詳後述。
二、被告黃鋒源上訴意旨略以：被告黃鋒源（下稱被告）固坦承
    販賣子彈及交付槍管予案外人陳冠豪，然陳冠豪所持有遭警
    方查獲之槍枝，與被告所交付之模型槍並非同一支槍枝，換
    言之，該槍枝並非被告所交付，陳冠豪指證被告販賣其遭警
    方所查獲之槍枝，其目的在於企求獲得法院之減刑，所供各
    節並非實情。況陳冠豪所供交付被告價金5萬元之過程，前
    後不一，且與被告與伊之通訊軟體交談之內容不符。陳冠豪
    之供詞既有重大之瑕疵，自不得僅憑其片面之指證，即認定
    被告有製造、販賣可發射子彈具殺傷力之改造槍枝等犯罪行
    為云云。辯護人為被告辯護意旨，亦稱被告得知陳冠豪有購
    買槍、彈之需求後，即前往「華山道具槍店」買操作槍，嗣
    以1萬5000元之代價委請「小陳」車通槍管及取得3顆子彈，
    並將車通之槍管、操作槍及子彈3顆交付陳冠豪，鋼製槍管
    則尚未交付。故陳冠豪事後被查獲具有殺傷力之槍枝，並非
    被告所交付，即與被告無關。且陳冠豪所稱價金5萬元之交
    付過程亦前後不一；又陳冠豪並未試射槍枝，僅有操作，無
    法證明槍枝具有殺傷力，是被告僅係基於協助陳冠豪購買道
    具槍之意思，將不具殺傷力之道具槍、及子彈交付予陳冠豪
    而已云云。
三、惟查：原審判決就其如何認定被告獲知陳冠豪有購買槍枝、
    子彈之需求後，即前往「華山道具槍店」購買原不具殺傷力
    之模型槍，拆下槍管交付予具有犯意聯絡之成年男子「小陳
    」，以新台幣1萬5000元之代價，由「小陳」貫通槍管並取
    得子彈3顆後交付被告，被告再將經貫通之槍管裝上原不具
    殺傷力之模型槍，而製造成可發射子彈具有殺傷力之槍枝。
    再於108年5月14日下午3時許，在新北市板橋區江子翠河濱
    公園，以5萬元之代價，將上開改造而成之可發射子彈具有
    殺傷力之槍枝及向「小陳」購得之子彈3顆（其中1顆未扣案
    ，無證據證明具有殺傷力，另2顆具有殺傷力）販賣予陳冠
    豪等事實。業經詳列其調查所得之證據，並就相關之證據加
    以取捨，於理由欄中說明其認定事實所憑之依據，復對於被
    告及辯護人之辯解何以不足採，一一引據理由加以批駁，核
    其證據之取捨、事實之認定及法律之適用，均稱允當，尚無
    瑕疵可指。茲被告上訴所執之事由及辯護人引據之辯詞，大
    致上仍與被告及原審辯護人所為之辯解及辯詞相同，無非就
    原審判決已經審酌之事由，再事爭執，自無可採。至於被告
    聲請對其自己以及證人陳冠豪進行測謊乙節，因本案事證已
    經明確，尚無再行測謊之必要，併此敍明。綜上所述，本件
    被告上訴為無理由，應予駁回。
四、至於案外人陳冠豪另案為警查獲之如原審判決附表一、附表
    二所示之物，原審判決認屬違禁物，而依刑法第38條第1項
    宣告沒收，固非無見。然查上開槍枝、子彈業經台灣桃園地
    方檢察署執行銷燬在案，此有該署110年3月30日桃檢俊總贓
    字第11083000340號函暨所附執行銷燬清冊、槍枝銷燬紀錄
    等件在卷可稽。上開物品既經銷燬而滅失，自無再行宣告沒
    收之必要，原判決就此部分仍予宣告沒收，未臻妥適。被告
    上訴雖未指摘及此，仍應由本院就此部分予以撤銷，附此說
    明。　　
五、據上論結，應依刑事訴訟法第373條、第368條、第369條第1
    項前段，判決如主文。
本案經檢察官邱美育到庭執行職務。
中　　華　　民　　國　　110 　年　　6 　　月　　2 　　日
　　　　　　　　　刑事第十六庭  審判長法　官  葉騰瑞
　　　　　　　　　　　　　　　　　    法　官  陳芃宇
　　　　　　　　　　　　　　　　　    法　官  古瑞君
以上正本證明與原本無異。
如不服本判決，應於收受送達後20日內向本院提出上訴書狀，其
未敘述上訴之理由者並得於提起上訴後20日內向本院補提理由書
（均須按他造當事人之人數附繕本）「切勿逕送上級法院」。
                                      書記官  陳雅加
中　　華　　民　　國　　110 　年　　6 　　月　　2 　　日
附錄本案論罪科刑法條全文：
修正前槍砲彈藥刀械管制條例第8條
未經許可，製造、販賣或運輸鋼筆槍、瓦斯槍、麻醉槍、獵槍、
空氣槍或第四條第一項第一款所定其他可發射金屬或子彈具有殺
傷力之各式槍砲者，處無期徒刑或五年以上有期徒刑，併科新臺
幣一千萬元以下罰金。
未經許可，轉讓、出租或出借前項所列槍枝者，處五年以上有期
徒刑，併科新臺幣一千萬元以下罰金。
意圖供自己或他人犯罪之用，而犯前二項之罪者，處無期徒刑或
七年以上有期徒刑，併科新臺幣一千萬元以下罰金。
未經許可，持有、寄藏或意圖販賣而陳列第一項所列槍枝者，處
三年以上十年以下有期徒刑，併科新臺幣七百萬元以下罰金。
第一項至第三項之未遂犯罰之。
犯第一項、第二項或第四項有關空氣槍之罪，其情節輕微者，得
減輕其刑。

槍砲彈藥刀械管制條例第12條
未經許可，製造、販賣或運輸子彈者，處1年以上7年以下有期徒
刑，併科新台幣500萬元以下罰金。
未經許可，轉讓、出租或出借子彈者，處6月以上5年以下有期徒
刑，併科新台幣300萬元以下罰金。
意圖供自己或他人犯罪之用，而犯前二項之罪者，處3年以上10
年以下有期徒刑，併科新台幣700萬元以下罰金。
未經許可，持有、寄藏或意圖販賣而陳列子彈者，處5年以下有
期徒刑，併科新台幣300萬元以下罰金。
第1項至第3項之未遂犯罰之。